臺灣臺南地方法院刑事判決
111年度訴字第922號
公  訴  人  臺灣臺南地方檢察署檢察官
被      告  林明文



上列被告因偽造文書案件，經檢察官提起公訴（111年度調偵字
第328號），被告於準備程序中就被訴事實為有罪之陳述，經本
院合議庭裁定由受命法官獨任進行簡式審判程序後，判決如下：
    主  文
林明文犯行使偽造私文書罪，處有期徒刑貳月，如易科罰金，以
新臺幣壹仟元折算壹日。
扣案同意書上偽造之「林登基」之署名共參枚、借據上連帶保證
人欄偽造之「林登基」之署名共壹枚，均沒收。
    犯罪事實及理由
一、犯罪事實：林明文與林登基係兄弟關係，林明文明知林登基
    未同意或授權擔任林明文向合作金庫商業銀行股份有限公司
    成大分行（下稱合作金庫成大分行）借款新臺幣（下同）17
    2萬7,145元之連帶保證人，竟基於行使偽造私文書之犯意，
    於民國107年12月21日某時，在位於臺南市○○區○○路○段000
    號「鱷魚養殖場」處，在同意書上之「立約人簽名或蓋章」
    、「立約定書人」、「留存印鑑」等欄位處以林登基名義偽
    造簽名並以林登基留存在林明文處之印章盜蓋，又於107年1
    2月28日某時，在上址處，在借據上之「連帶保證人」欄位
    處以林登基名義偽造簽名及盜蓋印章，並將前揭同意書、借
    據持向合作金庫成大分行行使，致合作金庫成大分行誤以為
    林登基本人簽章同意擔任連帶保證人，足以生損害於林登基
    及合作金庫成大分行之正確性。案經林登基訴由臺南市政府
    警察局第三分局報告臺灣臺南地方檢察署檢察官偵查起訴。
二、本件被告林明文所犯係死刑、無期徒刑、最輕本刑為3年以
    上有期徒刑以外之罪，其於準備程序中就被訴事實為有罪之
    陳述，經法官告知簡式審判程序之旨，並聽取公訴人及被告
    之意見後，認宜為簡式審判程序，依刑事訴訟法第273條之1
    第1項規定，裁定進行簡式審判程序加以審理，則依據刑事
    訴訟法第273條之2、同法第159條第2項之規定，不適用傳聞
    法則有關限制證據能力之相關規定；並得依同法第310條之2
    之準用同法第454條之規定製作略式判決書（僅記載「證據
    名稱」），合先敘明。
三、上揭犯罪事實，有下列證據可資佐證：
  ㈠被告於警詢、偵訊之供述及本院準備程序中之自白。
  ㈡告訴人林登基於警詢時及偵查中之證述、證人許雯雯於偵查
    中之證述。
  ㈢卷附110年9月9月未定期間最高限額連帶保證通知函、102年1
    2月31日授信約定書、105年1月29日授信約定書、106年1月2
    3日授信約定書各1份。
四、核被告所為係犯刑法第216條、第210條之行使偽造私文書等
    罪。被告偽造「林登基」之署名之行為，乃偽造私文書之階
    段行為，而偽造私文書之低度行為則為行使偽造私文書之高
    度行為所吸收，均不另論罪。爰審酌被告多年以來借款都是
    由告訴人擔任連帶保證人，但在106年間因與告訴人發生衝
    突，雙方感情不睦，在告訴人拒絕再度擔任被告銀行貸款的
    連帶保證人後，被告便宜行事，擅自以告訴人留存在被告處
    的印章，在同意書上之「立約人簽名或蓋章」、「立約定書
    人」、「留存印鑑」等欄位處以告訴人林登基名義偽造簽名
    及盜蓋印章，又在借據上之「連帶保證人」欄位處以告訴人
    林登基名義偽造簽名及盜蓋印章，並將前揭同意書、借據持
    向合作金庫成大分行行使，損害告訴人以及合作金庫大城分
    行之權益，顯見其法治概念薄弱，惟於犯罪後就上開犯行坦
    承不諱，足見尚知悔悟，兼衡被告自陳國中畢業，已婚，有
    三個小孩，目前經營魚塭，本件偽造告訴人名義擔任連帶保
    證人的貸款，也已更改連帶保證人，且陸續還款中等一切情
    狀，量處如主文所示之刑，並諭知易科罰金之折算標準。
五、沒收：扣案同意書上偽造之「林登基」之署名共3枚（三分
    局南市警三偵0000000000號卷第13-15頁）以及借據上連帶
    保證人欄處偽造之「林登基」之署名共1枚（三分局南市警
    三偵0000000000號卷第17頁），為被告所偽造，依刑法第21
    9條之規定宣告沒收。扣案同意書上偽造之「林登基」之印
    文（三分局南市警三偵0000000000號卷第13-15頁）以及借
    據上連帶保證人欄處「林登基」之印文，為被告持真正之印
    章所蓋印，並非偽造印章之印文，不在刑法第219條義務沒
    收之列，爰不予宣告沒收，附此敘明。
六、依刑事訴訟法第299條第1項、第273條之1第1項、第310條之
    2，刑法第216條、第210條、第219條、第41條第1項前段，
    判決如主文。
本案經檢察官劉修言提起公訴，檢察官蔡宜玲到庭執行職務。
中　　華　　民　　國 　111　　年　 　9　　月　　22　　日
                    刑事第六庭    法　官  鄭銘仁
以上正本證明與原本無異。
如不服本判決應於收受本判決後20日內向本院提出上訴書狀，並
應敘述具體理由。其未敘述上訴理由者，應於上訴期間屆滿後20
日內向本院補提理由書狀（均須按他造當事人之人數附繕本）「
切勿逕送上級法院」。 
                                  書記官  陳姝妤
中　　華　　民　　國　　111 　年　　9 　　月　　23　　日
附錄法條
中華民國刑法第210條（偽造變造私文書罪）
偽造、變造私文書，足以生損害於公眾或他人者，處5年以下有
期徒刑。

中華民國刑法第216條（行使偽造變造或登載不實之文書罪）
行使第210條至第215條之文書者，依偽造、變造文書或登載不實
事項或使登載不實事項之規定處斷。